臺灣板橋地方法院刑事判決　　　　　　100年度訴字第1117號
公　訴　人　臺灣板橋地方法院檢察署檢察官
被　　　告　王文達
上列被告因違反毒品危害防制條例案件，經檢察官提起公訴（10
0 年度毒偵字第1996號），本院依簡式審判程序，判決如下：
    主  文
王文達施用第二級毒品，處有期徒刑肆月，扣案之甲基安非他命
包（合計驗餘淨重陸點貳零伍捌公克）均沒收銷燬之，包裝上
開甲基安非他命之外包裝袋只、吸食器壹組及電子磅秤壹台均
沒收；又施用第一級毒品，處有期徒刑柒月，扣案之海洛因壹包
（驗餘淨重零點伍肆零公克）沒收銷燬之，包裝上開海洛因之
外包裝袋壹只及電子磅秤壹台均沒收；應執行有期徒刑玖月，扣
案之海洛因壹包（驗餘淨重零點伍肆零公克）及甲基安非他命
包（合計驗餘淨重陸點貳零伍捌公克）均沒收銷燬之，包裝上
開海洛因、甲基安非他命之外包裝袋肆只、吸食器壹組及電子磅
秤壹台均沒收。
    事  實
一、王文達：(一)於民國87年間，因施用毒品案件，經臺灣士林地
    方法院以87年度毒聲字第960 號裁定送觀察、勒戒後，認無
    繼續施用毒品傾向，於87年12月1 日執行完畢釋放出所，復
    經臺灣士林地方法院檢察署檢察官以87年度偵字第10662 號
    為不起訴處分確定；(二)於88年間，因施用毒品案件，經臺灣
    士林地方法院以88年度毒聲字第173 號裁定送觀察、勒戒後
    ，認有繼續施用毒品之傾向，經同法院以88年度毒聲字第44
    2 號裁定令入戒治處所施以強制戒治，復經同法院以88年度
    毒聲字第1407號裁定停止戒治，而於88年7 月30日停止戒治
    ，所餘期間交付保護管束，再經同法院以88年度毒聲字第21
    89號裁定撤銷停止戒治，令入戒治處所施以強制戒治，於89
    年6 月10日強制戒治執行完畢；此部分施用毒品犯行，復經
    同法院以88年度易字第389 號判決判處有期徒刑5 月確定，
    嗣經同法院以99年度聲減字第42號裁定減為有期徒刑2 月又
    15日確定；(三)於89年間，因施用毒品案件，經臺灣士林地方
    法院以89年度湖簡字第15號判決判處有期徒刑6 月確定；(四)
    於90年間，因施用毒品案件，經本院以90年度毒聲字第1729
    號、臺灣士林地方法院以90年度毒聲字第694 號裁定令入戒
    治處所施以強制戒治，復經本院以90年度毒聲字第4941號裁
    定停止戒治，而於91年1 月25日停止戒治，所餘期間交付保
    護管束，於91年4 月23日保護管束期滿，強制戒治執行完畢
    ；此部分施用毒品案件，經臺灣士林地方法院以90年度訴字
    第213 號判決分別判處有8 月、7 月確定；(五)於91年間，因
    違反毒品危害防制條例（販賣毒品）案件，經臺灣高等法院
    以91年度上更二字第897 號判決判處有期徒刑7 年6 月，復
    經最高法院以92年度臺上字第3143號判決駁回上訴確定；上
    開(三)至(五)所示之數罪刑，復經臺灣高等法院以96年度聲減字
    第3891號裁定，就(三)、(四)所示之數罪刑依序減為有期徒刑3
    月、4 月、3 月又15日，並連同(五)所示之不應減刑之有期徒
    刑7 年6 月部分，合併定應執行有期徒刑8 年2 月確定，再
    連同上開(二)所示之有期徒刑部分，送監接續執行於97年4 月
    28日縮短刑期假釋出監，嗣經撤銷假釋，應執行殘刑有期徒
    刑1 年5 月又27日（尚未執行）；(六)於98年間，因施用毒品
    案件，經臺灣士林地方法院以98年度毒聲字第182 號裁定送
    觀察、勒戒後，認有繼續施用毒品傾向，經同法院以98年度
    毒聲字第300 號裁定令入戒治處所施以強制戒治，於99年4
    月23日強制戒治執行完畢釋放出所，並經臺灣士林地方法院
    檢察署檢察官以99年度戒毒偵字第26號為不起訴處分確定。
    詎其猶不知悔改，於前開(六)所示之強制戒治執行釋放後5年
    內，復分別基於施用第二級毒品甲基安非他命、第一級毒品
    海洛因之犯意，於100 年3 月5 日20時許，在新北市○○區
    ○○路某處之「香奈兒汽車旅館」內，將第二級毒品甲基安
    非他命置於玻璃球上，用火燒烤吸聞所生煙霧之方式，再將
    第一級毒品海洛因摻入香菸內點燃吸食之方式，分別施用第
    二級毒品甲基安非他命、第一級毒品海洛因各1 次。旋於翌
    日（即100 年3 月6 日）0 時30分許，在新北市○○區○○
    路3 段10號前為警查獲，並扣得其所有而供其施用第二級毒
    品所用之甲基安非他命3 包（合計驗淨重6.2058公克）、吸
    食器1 組、供其施用第一、二級毒品所有之電子磅秤1 台及
    供其施用第一級毒品所用之海洛因1 包（驗餘淨重0.3540公
    克），且經採集其尿液送驗，始悉上情。
二、案經新北市政府警察局土城分局移送臺灣板橋地方法院檢察
    署檢察官偵查起訴。
    理  由
一、本案被告王文達所犯係死刑、無期徒刑、最輕本刑為3 年以
    上有期徒刑或高等法院管轄第一審案件以外之罪，其於準備
    程序中就被訴事實為有罪之陳述，經本院告知簡式審判程序
    之旨，並聽取檢察官、被告之意見後，經合議庭裁定由受命
    法官獨任進行簡式審判程序，合先敘明。
二、上揭犯罪事實，業據被告於警詢、偵查及本院審理時坦承不
    諱，且被告為警查獲後所排放之尿液，經採樣送請臺灣檢驗
    科技股份有限公司，先以EIA 酵素免疫分析法初步檢驗，再
    以GC/MS 氣相層析質譜儀法確認檢驗，均呈鴉片類（嗎啡）
    及甲基安非他命陽性反應之情，有該公司100 年3 月24日濫
    用藥物檢驗報告1 紙在卷足參（見偵查卷第51頁），此外，
    並有查獲照片10幀在卷可佐（見偵查卷第20至22頁），且有
    被告所有而供其施用第二級毒品所用之甲基安非他命3 包（
    合計驗淨重6.2058公克）、吸食器1 組、供其施用第一、二
    級毒品所有之電子磅秤1 台及供其施用第一級毒品所用之海
    洛因1 包（驗餘淨重0.3540公克）扣案可資佐證，而前開扣
    案之甲基安非他命白色透明結晶3 包及海洛因白色粉末1 包
    ，經送請交通部民用航空局航空醫務中心鑑定，認「1.白色
    粉末1 袋。實稱毛重0.5860公克（含1 袋1 標籤），淨重0.
    3560公克，取樣0.0020公克，餘重0.3540公克，檢出Heroin
    （第一級毒品海洛因）成分。2.白色透明結晶3 袋。實稱毛
    重7.4660公（含3 袋3 標籤），淨重6.2060公克，取樣0.00
    02公克，餘重6.2058公克，檢出Methamphetamine （第二級
    毒品甲基安非他命）成分等情，亦有該中心100 年4 月6 日
    日航藥鑑字第100185 2號毒品鑑定書1 件佐卷可考（見本院
    卷第28、29頁），足認被告自白與事實相符，堪以採信。再
    被告有如事實一之(六)所示之強制戒治執行完畢之情，有臺灣
    高等法院被告前案紀錄表在卷可佐，顯見其係於上開強制戒
    治執行釋放後，5 年內再犯施用第一、二級毒品之罪甚明。
    本案事證明確，被告犯行堪以認定，應依法論科。
三、查海洛因、甲基安非他命係毒品危害防制條例第2 條第2 項
    第1 款、第2 款所稱之第一、二級毒品。核被告施用第二級
    毒品甲基安非他命、第一級毒品海洛因之行為，係犯同條例
    第10條第2 項之施用第二級毒品罪及同條第1 項之施用第一
    級毒品罪。被告施用第一、二級毒品前後，分別持有第一、
    二級毒品之低度行為，皆為施用之高度行為所吸收，均不另
    論罪。又被告有如事實欄一之(二)至(五)所示之犯罪科刑及執行
    情形，有臺灣高等法院被告前案紀錄表在卷可稽，可知就事
    實欄一之(二)至(五)所示之罪刑部分，被告雖經送監接續執行，
    並於97年4 月28日縮短刑期假釋出監，然前開假釋業經撤銷
    ，應執行殘刑有期徒刑1 年5 月又27日，而此部分殘刑尚未
    送監執行，足見被告前開有期徒刑部分均尚未執行完畢，自
    不構成累犯，公訴意旨認被告構成累犯，尚有誤會，併此指
    明。被告所犯上開二罪間，犯意各別，罪名互異，應分論併
    罰。爰審酌被告前因施用毒品，獲得不起訴處分之寬典，並
    經法院判處罪刑確定，仍無法戒絕毒癮，再次漠視法令禁制
    而犯本罪，惟其施用毒品所生危害，實以自戕身心健康為主
    ，對於他人生命、身體、財產等法益，尚無明顯而重大之實
    害，兼衡其犯罪後坦承犯罪，已知悔悟等一切情狀，分別量
    處如主文所示之刑，並合併定其應執行刑，以示懲儆。
四、扣案之甲基安非他命3 包（合計驗餘淨重6.2058公克）、海
    洛因1 包（淨重0.3540公克），分別係查獲之第二級毒品、
    第一級毒品，不問是否屬於被告所有，應依毒品危害防制條
    例第18條第1 項前段之規定，於被告各該次罪名之主文項內
    ，宣告沒收銷燬之。又包裝上開甲基安非他命、海洛因之外
    包裝袋4 只（並非不可與毒品分離，係用於包裹毒品，防止
    其裸露、潮濕，便於攜帶施用），分別係被告所有而供其施
    用第二級毒品、第一級毒品所用之物；扣案之吸食器1 組，
    係被告所有而供其施用第二級毒品所用之物；另扣案之電子
    磅秤1 台，則係被告所有而供其施用第一、二級毒品所用之
    物，業據被告於本院審理時供明在卷，併依刑法第38條第1
    項第2 款之規定，於各該次罪名之主文項內宣告沒收。
據上論斷，應依刑事訴訟法第273 條之1 第1 項、第299 條第1
項前段，毒品危害防制條例第10條第1 項、第2 項、第18條第1
項前段，刑法第11條前段、第38條第1 項第2 款、第51條第5 款
，判決如主文。
本案經檢察官高智美到庭執行職務。
中    華    民    國   100    年    6     月    15    日
                  刑事第二十庭  法  官  鄧雅心
以上正本證明與原本無異。
如不服本判決應於收受判決後10日內向本院提出上訴書狀，並應
敘述具體理由。其未敘述上訴理由者，應於上訴期間屆滿後20日
內向本院補提理由書（均須按他造當事人之人數附繕本）「切勿
逕送上級法院」。
                                書記官  王小芬
中    華    民    國   100    年    6     月    15    日
附錄本案論罪科刑法條
毒品危害防制條例第十條
施用第一級毒品者，處六月以上五年以下有期徒刑。
施用第二級毒品者，處三年以下有期徒刑。